臺灣臺中地方法院刑事判決　　　　　　　94年度訴字第3041號
公　訴　人　台灣台中地方法院檢察署檢察官
被　　　告　丙○○
　　　　　　　　　　號
指定辯護人　本院公設辯護人　丁○○
上列被告因違反槍砲彈藥刀械管制條例案件，經檢察官提起公訴
（94年度偵字第9843號），本院判決如下：
    主    文
丙○○未經許可，持有可發射子彈具有殺傷力之改造手槍，處有
期徒刑年肆月，併科罰金新台幣伍萬元，罰金如易服勞役，以
銀元佰元即新台幣玖佰元折算壹日。扣案之可發射子彈具有殺
傷力之改造手槍壹支（槍枝管制編號0000000000號）、具有殺傷
力之制式子彈壹顆（口徑為零點三八吋）、具有殺傷力之土造子
彈伍顆，均沒收。
    犯罪事實
一、丙○○明知未經許可，不得持有具有殺傷力之改造槍枝、子
    彈，竟仍基於持有可發射子彈具有殺傷力改造手槍及持有具
    有殺傷力子彈之犯意，於民國94年4月間某日，以新台幣（
    下同）3萬元之代價，在台中市「第一廣場」附近，向綽號
    「阿元」、真實姓名年籍不詳之成年男子，購買仿ＢＥＲＥ
    ＴＴＡ廠半自動手槍製造之金屬玩具手槍更換土造金屬槍管
    改造而成之可發射子彈具有殺傷力之改造手槍1支（槍枝管
    制編號0000000000號）、具有殺傷力口徑為0.38吋之制式子
    彈1顆、具有殺傷力之土造子彈8顆（內具直徑約為8.9mm 之
    土造金屬彈頭），而自斯時起，未經許可持有上開手槍及子
    彈。嗣於同年5月16日晚間，駕駛友人戊○○所有車號3V-15
    28號自小客車，並將裝有上開槍彈之黑色旅行袋放置於自小
    客車右前座腳踏墊上，搭載友人戊○○、乙○○，於同日21
    時許，將車輛停放於台中市○區○○○路466號前下車用餐
    之際，為警據報前往盤查，經丙○○同意後搜索上開自小客
    車，當場在車內查獲上開具有殺傷力之改造手槍1支（槍枝
    管制編號0000000000號）、具有殺傷力口徑為0.38吋之制式
    子彈1顆、具有殺傷力之土造子彈8顆（內具直徑約為8.9mm
    之土造金屬彈頭，因鑑定需要，已試射3顆）。
二、案經台中市警察局第二分局報請台灣台中地方法院檢察署檢
    察官偵查起訴。
    理  由
一、訊據被告丙○○矢口否認有何違反槍砲彈藥刀械管制條例之
    犯行，先辯稱：「查獲當天是阿兄『洪子敏』要我去台中市
    ○○街找他，途中戊○○、乙○○打電話來說他們在河南路
    ，要我去河南路搭載他們，再轉到松和街找洪子敏，抵達之
    後，洪子敏拿給我一個袋子，說裡面放有2支玩具槍，要我
    將袋子拿到車上去放，然後換成戊○○、乙○○載我到南投
    逛逛，然後又回到台中，他們二人說肚子餓了，要吃宵夜，
    就到忠明南路466號前，剛點好東西，警察就來了」云云，
    之後又辯稱：「該裝槍的旅行袋是原本就放置在車上的，有
    問洪子敏為何車上有1包東西，洪子敏沒有回答‧‧‧我姊
    姊潘美雪在為我辦理交保時，有打電話給洪子敏，洪子敏說
    槍是假的，不會有事情」云云。
二、惟查：
  (一)上開改造手槍（槍枝管制編號0000000000號）、子彈經送請
    內政部警政署刑事警察局鑑定，鑑驗結果認為：「1.送鑑改
    造手槍1支（槍枝管制編號0000000000號），認係由仿ＢＥ
    ＲＥＴＴＡ廠半自動手槍製造之金屬玩具手槍更換土造金屬
    槍管改造而成之改造手槍，機械性能良好，可擊發適用之子
    彈，認具殺傷力。2.送鑑子彈9顆，其中1顆，認係口徑0.38
    吋之制式子彈，認具殺傷力；餘8顆，認均係土造子彈（均
    內具直徑約8.9mm之土造金屬彈頭），採樣3顆試射，可擊發
    ，認具殺傷力」，此有該局94年8月9日刑鑑字第0940098609
    號槍彈鑑定書1份附卷可稽，足認上開改造手槍（槍枝管制
    編號0000000000號）及子彈9顆（制式子彈1顆、土造子彈8
    顆）均具有殺傷力無訛。
  (二)本件係員警接獲秘密證人以電話檢舉上開自小客車內疑有藏
    放槍枝，車輛正在台中市○○○路與南屯路附近徘徊，秘密
    證人對於該車之車型、車號、顏色均明確指出，員警乃依線
    報外出巡邏，發現上開自小客車後，為確保安全，乃待被告
    與同行之戊○○、乙○○下車用餐、未攜帶槍枝之際，始上
    前盤查，並經由被告同意，搜索上開自小客車，當場查獲扣
    案槍彈，被告當場承認槍彈為其所有等情，業據證人即查獲
    員警許書維於本院證述甚詳，並有扣押筆錄、扣押物品目錄
    表、現場照片等在卷可按。而被告於警詢、偵訊及本院行準
    備程序時，對於扣案槍彈來源，均供稱：「在第一廣場三樓
    的道具槍販賣店內向一名綽號『阿元』、真實姓名年籍不詳
    之成年男子，以3萬元購買，約在店家附近的巷子口交貨」
    等語（94年偵字第9843號卷第18-19頁、94年核退偵字第679
    號卷第8頁、本院卷第23頁），就購槍之地點、時間、代價
    ，先後3次所供均相符合，若非其親身之經歷，當不至對於
    購槍之細節供述無任何之齟齬；雖被告於本院審理時改以前
    詞置辯，然關於上開裝有扣案槍彈之黑色旅行袋究係其所謂
    之「洪子敏」交付後，由其放置於上開自小客車右前坐腳踏
    墊處，抑或是早已由不知名之人放置於自小客車內，被告供
    述前後不一，已難以採信；被告復未能提供其所稱「洪子敏
    」者之相關年籍資料供本院查證；再參以近來政府為大力掃
    蕩非法持有槍枝，針對持有槍枝之犯行大幅提高刑度，被告
    自警詢、偵查中，甚至本院行準備程序時均未提出扣案槍彈
    非其持有之抗辯，縱認其係因誤認扣案槍彈僅為玩具槍，並
    無嚴重刑責，而願承擔罪責，然於接獲起訴書時，當已對所
    涉犯之罪名及刑責有所認識，猶於本院行準備程序時再次坦
    認扣案槍彈係其所購得，顯見其上開所辯，應係事後推諉卸
    責之詞，並無可採。
  (三)至被告雖聲請傳喚其姐潘美雪到庭作證，並聲請調閱潘美雪
    使用之行動電話通聯紀錄，證明潘美雪為被告辦理交保時，
    曾與「洪子敏」聯絡，「洪子敏」於電話中向潘美雪表示扣
    案槍枝是玩具槍，不會有事云云，然通聯紀錄僅能證明雙方
    曾有通話，無從證明雙方通話之內容；且扣案槍彈是否具有
    殺傷力，已有上開刑事警察局鑑定書在卷可參，自非「洪子
    敏」所能判定，是被告上開調查證據之聲請，本院認尚無必
    要，附予說明。
  (四)綜上所述，本件事證已明，被告犯行堪以認定。
二、核被告所為，係犯槍砲彈藥刀械管制條例第8條第4項之未經
    許可，持有可發射子彈具有殺傷力之改造手槍罪及同條例第
    12條第4項之未經許可，持有子彈罪。被告一行為觸犯槍砲
    彈藥刀械管制條例第8條第4項之罪及同條例第12條第4項之
    罪，為想像競合犯，應從較重之未經許可，持有可發射子彈
    具有殺傷力之改造手槍罪處斷。爰審酌被告未經許可，恣意
    持有扣案槍彈，對社會、居家環境形成不定時之隱憂，並考
    量其犯罪之動機、目的、手段、品行、智識程度、持有之時
    間、並未以上揭槍、彈另犯他罪及犯後猶飾詞卸責，不知悔
    悟等一切情狀，量處如主文所示之刑，並就所處罰金刑部分
    諭知易服勞役之折算標準，以示懲儆。末查，扣案之可發射
    子彈具有殺傷力之改造手槍1支（槍枝管制編號0000000000號
    ）及具有殺傷力口徑為0.38吋之制式子彈1顆、具有殺傷力
    之土造子彈5顆，因均屬違禁物，不問屬於犯人與否，應依
    刑法第38條第1項第1款之規定宣告沒收。至於因鑑定所需已
    試射之3顆子彈，已失其違禁物之性質，而為待廢棄之物，
    自無庸諭知沒收，附此敘明。
據上論斷，應依刑事訴訟法第299條第1項前段，槍砲彈藥刀械管
制條例第8條第4項、第12條第4項，刑法第11條前段、第55條、
第42條第2項、第38條第1項第1款，罰金罰鍰提高標準條例第2條
，現行法規所定貨幣單位折算新臺幣條例第2條，判決如主文。
本案經檢察官甲○○到庭執行職務。
中　　華　　民　　國　　94　　年　　12　　月　　26　　日
                       刑事第二庭  審判長法  官  蔡名曜
                                         法  官  林金灶
                                         法  官  陳姵君
右正本證明與原本無異。
如不服本判決，應於送達後十日內向本院提出上訴狀（須附繕
本），上訴於臺灣高等法院臺中分院。
                                         書記官  劉文永
中　　華　　民　　國　　94　　年　　12　　月　　26　　日
附錄論罪科刑法條
槍砲彈藥刀械管制條例第8條第4項
未經許可，持有、寄藏或意圖販賣而陳列第1項所列槍枝者，處3
年以上10年以下有期徒刑，併科新臺幣700萬元以下罰金。
